# 分步出售子公司可以减少损失？账怎么平呢？

提问人：wufaxian 时间：2019-07-21 04:52:41
全资持有一家子公司，预计出售亏损 2 亿元，如果一次性出售，这样账面上要体现 2 亿元亏损，这时可以先出售49%，再出售51%，前面的49%出售亏损不确认损失。
假设子公司唯一的资产是一艘货轮，账面价值 2 亿，没有员工。船沉了，没上保险。第二天 49%的股份出售给 a 公司，交易价格 1 分钱。这个交易怎么做会计分录呢？
第三天将 51%股份按 1 分钱出售a 公司，这时“亏损的部分”如何做账呢？这亏损是一次性冲减资本公积金？不会产生任何出售损失？如何做会计分录呢？
如果上述交易是两步并作一步。一次将 100%的该子公司股份 2 分钱的价格出售给 a公司。怎么做会计分录呢？

回答人：chenyiwei
现在引入一揽子交易概念之后，这样操纵利润的难度至少是大为增加了。参考：《企业会计准则第 33 号——合并财务报表（ 2014 年修订）》第五十一条；《企业会计准则解释第 5 号》第五条等。另外证监会也有相应披露要求，如《公开发行证券的公司信息披露解释性公告第 5 号——财务报表附注中分步处置对子公司投资至丧失控制权相关信息的披露》（证监会公告[2013]48 号）。
但无论如何，是否构成一揽子交易的判断仍然是相当主观的。